Joaquín Erlbaun /

Asociado Senior

Área de práctica: Derecho Tributario

joaquin.erlbaun@ocl.cl

Su experiencia profesional se ha desarrollado en el área de Derecho Tributario, encargándose y siendo responsable del área de Litigios y Controversias. Su formación académica en complemento con su trayectoria profesional en el sector público y privado, le permiten contar con experiencia comprobada y exitosa, en la defensa de clientes nacionales y extranjeros ante las autoridades fiscales, Tesorería General de la República, Contraloría, tribunales especializados, Cortes de Apelaciones y la Corte Suprema.

EXPERIENCIA PROFESIONAL

2018 a la fecha / Ovalle Consejeros Legales

2017 - 2018 / Cuevas Abogados

2011 - 2016 / Ernst & Young

2009 - 2011 / Servicio de Impuestos Internos

2007 - 2009 / Deloitte

EDUCACIÓN

Cursos de Leadership, Managment, Harvard Extension School, 2014 Magister en Derecho, mención Derecho Tributario, Universidad de Chile, 2011 Licenciado en Ciencias Jurídicas y Sociales, Pontificia Universidad Católica de Chile. Titulado en 2004.

PUBLICACIONES

- · New Tax Regimes in Chile, Pragma
- No New Taxes, Just a Slogan or Viable in Reality. Pragma

IDIOMAS

Español e inglés